【裁判字號】    89,交上易,218
【裁判日期】    900214
【裁判案由】    過失致死
【裁判全文】
臺灣高等法院高雄分院刑事判決          八十九年度交上易字第二一八號
    上  訴  人
    即  被  告  乙○○
    選任辯護人  史乃文
右上訴人因過失致死案件，不服臺灣高雄地方法院八十九年度易字第二八二號，中華
民國八十九年九月二十九日第一審判決（起訴案號：臺灣高雄地方法院檢察署八十九
年度偵字第四四三二號），提起上訴，本院判決如左：
      主      文
上訴駁回。
乙○○緩刑年。
      事實及理由
一、本案經本院審理結果，認第一審判決認事用法及量刑均無不當，應予維持，並引
    用第一審判決書記載之事實、證據及理由（如附件）。（原判決事實欄標題誤載
    為「理由」，應更正為「事實」）。
二、原審因依刑法第二百七十六條第一項、第六十二條前段、罰金罰鍰提高標準條例
    第一條前段之規定，並審酌被告犯罪之一切情狀，量處有期徒刑十月。認事用法
    ，核無不合，量刑亦屬妥適，被告上訴意旨，以原審量刑過重，指摘原判決不當
    ，為無理由，應予駁回。另查被告乙○○前未曾受有期徒刑以上刑之宣告，有臺
    灣高雄地方法院檢察署刑案資料查註紀錄表及臺灣高等法院被告全國前案紀錄表
    在卷可按，其受此次偵審程序及科刑判決之教訓後，當知警惕而無再犯之虞，且
    其犯後坦承犯行，並已與告訴人成立和解，有和解書一份附卷可稽，告訴人亦表
    示不願追究之意，所宣告之刑，本院認以暫不執行為適當，爰併予諭知緩刑三年
    ，以啟自新。
據上論斷，應依刑事訴訟法第三百六十八條、第三百七十三條、刑法第七十四條第一
款，判決如主文。
本案經檢察官邱榮藏到庭執行職務。
中    華    民    國      九十      年       二       月       十四     日
                              臺灣高等法院高雄分院刑事第九庭
                                  審判長法官  張甲松
                                        法官  陳吉雄
                                        法官  任森銓
右正本證甲與原本無異。
不得上訴。
                                      書記官  張文斌
中    華    民    國      九十      年       二       月       十六     日
附錄：本判決論罪科刑法條：
刑法第二百七十六條第一項
因過失致人於死者，處二年以下有期徒刑、拘役或二千元以下罰金。
                                                                      Ａ
臺灣高雄地方法院刑事判決                        八十九年度交易字第二八二號
    公  訴  人  臺灣高雄地方法院檢察署檢察官
    被      告  乙○○  男  四十五歲（民國○○○年○月○○○日生）
                        住高雄縣燕巢鄉中東巷三十三號
                        身分證統一編號：Ｓ一0000000號
右列被告因過失致死案件，經檢察官提起公訴（八十九年度偵字第四四三二號），本
院判決如左：
    主  文
乙○○因過失致人於死，處有期徒刑拾月。
    理  由
一、乙○○考領有普通小型車駕駛執照，於民國八十九年二月十七日清晨五時三十分
    許，駕駛其開設之燕勳企業有限公司所有車牌號碼ＶＱ─九六一五號自用小客車
    ，沿高雄縣燕巢鄉○○路由西往東方向行駛，行經中民路六六三之九號前時，本
    應注意行車速度應依標誌之規定，不得超速行駛，及應注意車前人、車動態，並
    隨時採取必要之安全措施，以避免危險之發生，而當時天候陰，清晨有暮光，視
    距良好，道路舖有柏油，並無障礙物或其他缺陷，且依其智識、能力亦無不能注
    意之情事，詎於行至前揭地點，竟疏未注意在行車速限時速四十公里之路段，時
    速不得超過四十公里，而貿然以時速約六十公里之速度疾駛，又疏未注意行人惠
    喜田已徒步由北往南穿越過中民路慢車道旁，致其所駕駛之自小客車右前方保險
    桿處撞及惠喜田右腿，使惠喜田彈起撞擊乙○○駕駛之自用小客車右前方擋風玻
    璃後，跌落在中民路六六三之八號前，因而受有右脛腓骨開放性骨折、頭顳部挫
    擦傷、面顴骨部有撕裂傷併擦挫傷、頭顱骨破裂致右面部塌陷、左臂腰有大範圍
    挫擦傷、左右手背瘀傷、右前臂後部瘀傷之傷害，經送醫急救，仍於同日清晨五
    時三十分許，因頭顱骨破裂傷重不治死亡。乙○○於肇事後，即主動向據報前往
    現場處理且尚不知肇事者為何人之高雄縣警察局岡山分局燕巢分駐所警員林勝崑
    坦承肇事，嗣並接受本院裁判。
二、案經被害人之子丙○○訴由及高雄縣警察局岡山分局報請臺灣高雄地方法院檢察
    署檢察官偵查起訴。
理  由
一、訊據被告乙○○，對於右揭時、地，以時速六十公里之速度超速行駛，又疏未注
    意車前人車狀況，致其小客車右前保險桿處撞及行人惠喜田，使惠喜田彈起撞擊
    自小客車右前方擋風玻璃後倒地，因而受有前開傷害，雖送醫急救，仍傷重不治
    死亡之事實，坦承不諱，並有警製道路交通事故調查報告表一紙、告訴人所繪肇
    事現場圖一紙、車損照片四幀及現場照片十幀分別附在警卷及本院卷可資佐證。
    而被害人惠喜田確係因本件交通事故引起頭部外傷、頭顱骨破裂不治死亡之事實
    ，亦經臺灣高雄地方法院檢察署檢察官督同法醫師相驗甲確，製有驗斷書、相驗
    屍體證甲書及勘驗筆錄附卷可憑。被告前開自白，堪信為真實。雖被告另辯稱：
    當時伊行駛在中民路內側車道，是在斑馬線後約六、七公尺處之雙黃線（即分向
    限制線）附近撞到被害人云云。惟查，本件車禍發生後，在中民路六六三之九號
    前，即行人穿越道後約五點八五公尺處之路旁近騎樓處起，至中民路六六三之七
    號前止，分別遺留有被害人之左腳拖鞋一只、印章一枚、銅板數枚、血跡痕及被
    害人之右腳拖鞋一只，此有告訴人所提出之肇事現場圖、肇事現場照片在卷可稽
    ，並為證人即前往肇事現場處理之警員林勝崑及被告所一致供陳（見本院八十九
    年七月六日訊問筆錄），又被害人遭被告撞及後往旁邊倒並彈跳至自小客車右前
    擋風玻璃，且被告在撞及被害人前後，並未採取任何閃煞措施，此為被告所自承
    在卷，及驗斷書內所載被害人受有右脛腓骨開放性骨折、頭顳部挫擦傷、面顴骨
    部有撕裂傷併擦挫傷、頭顱骨破裂致右面部塌陷、左臂腰有大範圍挫擦傷、左右
    手背瘀傷、右前臂後部瘀傷之傷害，綜上研判，被告應係在中民路六六三之七號
    前之慢車道行駛時，撞及已橫越過中民路慢車道旁之行人惠喜田右腿，使惠喜田
    彈起頭部撞及該自小客車擋風玻璃後，再跌落至中民路六六三之八號前路旁近騎
    樓處，因而在中民路六六三之九號至六六三之七號前路旁近騎樓處，留下前開被
    害人身上物品及血跡痕無訛。倘如被告所辯係在內側車道撞及被害人，則被害人
    身上物品應係遺留在慢車道上，而非遺留在路旁近騎樓處。是被告前開所辯，顯
    係推諉之詞，不足採信。
二、按行車速度，應依標誌之規定，不得超速行駛；又汽車行駛時，駕駛人應注意車
    前狀況，並隨時採取必要之安全措施，以避免危險之發生，道路交通安全規則第
    九十三條第一項第一款、第九十四條第三項分別定有甲文，此為汽車駕駛人之被
    告所應注意之義務，而肇事當時之天侯陰、清晨有暮光，道路鋪有柏油，乾燥無
    缺陷，亦無任障礙物，視距良好，有前揭道路交通事故調查報告表可憑，再依被
    告之智識、能力等情，亦無不能注意之情事，而被害人惠喜田係自被告左側穿越
    中民路，在中民路之慢車道旁為被告所撞及，已如前述，從而被告如稍加注意，
    應可在中民路六六三之九號即行人穿越道前，發現被害人已徒步自其左方穿越道
    路，詎被告竟以時速六十公里之速度超速行駛，且又疏未注意車前狀況，而未能
    適時發現已穿越過道路之被害人惠喜田，致所駕駛之自小客車撞及被害人，被告
    之駕駛行為有過失，至為顯然。而被害人惠喜田既係在中民路慢車道旁，遭被告
    自小客車車頭保險桿所撞及，已如前述，是被害人惠喜田就本件車禍之發生並無
    過失，併此敘甲。又被害人確因本件車禍傷重不治死亡等情，已如前述，是被告
    未盡其前開注意義務肇事致被害人死亡，兩者間顯有相當因果關係。本件事證已
    臻甲確，被告犯行堪以認定。
三、核被告所為，係犯刑法第二百七十六條第一項之過失致人於死罪。被告乙○○於
    肇事後，犯罪未被發覺前，即主動向前往現場處且尚不知肇事者為何人之高雄縣
    警察局岡山分局燕巢分駐所警員林勝崑自首，業據證人林勝崑於本院調查中結證
    在卷（見八十九年七月六日訊問筆錄），嗣並接受偵審裁判，合乎自首之要件，
    應依刑法第六十二條前段規定，減輕其刑。爰審酌被告駕車超速行駛，又疏未注
    意車前狀況，致正面撞及行人而肇事，犯後雖坦承犯行，惟迄今未賠償被害人家
    屬所受損害等一切情狀，爰量處如主文所示之刑。
據上論斷，應依刑事訴訟法第二百九十九條第一項前段、刑法第二百七十六條第一項
、刑法第六十二條前段，罰金罰鍰提高標準條例第一條前段，判決如主文。
中      華      民      國    八十九    年      九      月    二十九    日
                                  臺灣高雄地方法院交通法庭
                                      審判長法  官  李  嘉  興
                                            法  官  王  俊  隆
                                            法  官  廖  純  卿
右正本證甲與原本無異。
如不服本判決，應於判決送達後十日內，向本院提出上訴狀。
                                            書記官  林  孝  聰
中    華    民    國      八十九      年      九      月      二十九    日
附錄本案論罪科刑法條全文：
刑法第二百七十六條第一項。
因過失致人於死者，處二年以下有期徒刑、拘役或二千元以下罰金。


司法院資訊處製作；財團法人民間司法改革基金會備份。
